臺灣臺北地方法院民事裁定
如附表「本件案號」欄所示
再審聲請人　姜廣利　　住臺北市○○區○○路000巷00號1樓
上列再審聲請人因與再審相對人中華電信股份有限公司臺灣北區
電信分公司間聲請再審事件，對如附表「原確定裁定」欄所示之
確定裁定聲請再審，本院裁定如下：
    主  文
再審之聲請均駁回。
聲請程序費用均由再審聲請人負擔。
    理  由
一、按對於確定裁定聲請再審，應依民事訴訟法第507條準用第5
    01條第1項第4款規定，表明再審理由，此為必須具備之程式
    。表明再審理由，必須指明原確定裁定有如何合於法定再審
    事由之具體情事，始為相當；倘僅泛言有何條款之再審事由
    ，而無具體情事者，難謂已合法表明再審理由。如未表明再
    審理由，其再審聲請即屬不合法，法院無庸命其補正，逕以
    裁定駁回之（最高法院109年度台簡聲字第14號民事裁定意
    旨參照）。
二、經查，本件再審聲請人對於如附表「原確定裁定」欄所示之
    確定裁定（下稱原確定裁定）聲請再審，固泛稱再審相對人
    對其請求精神賠償費新臺幣800萬元並未有異議，應視為同
    意訴之聲明，難謂無勝訴之望，故原確定裁定不合法，應不
    適用民事訴訟法第496條第1項第1款、第507條準用第502條
    第2項規定，而有民事訴訟法第507條準用第496條第1項第1
    款之再審事由云云。然核其聲請再審意旨，與原確定裁定係
    以再審聲請人主張再審相對人於前訴訟程序未經合法代理部
    分，顯無實體上再審理由，且另有未具體表明再審理由之不
    合法事由，而駁回再審聲請人再審之聲請等理由無涉，且再
    審聲請人未指摘與該等裁定內容相關之具體情事，難認再審
    聲請人已表明原確定裁定有何適用法規顯有錯誤之具體情事
    ，依首揭說明，其再審之聲請均非合法，應予駁回。
三、依民事訴訟法第502條第1項、第507條、第95條、第78條，
    裁定如主文。　　
中　　華　　民　　國　　111 　年　　7 　　月　　 1　　日
            民事第九庭  審判長法  官    林玲玉
　　　　　　
　　　　　　　　　            法  官    曾育祺
　　　　　　　　　　　　　　　
　　　　　　　　　            法　官　  梁夢迪
以上正本係照原本作成。
本裁定不得抗告。
中　　華　　民　　國　　111 　年　　7 　　月　　 1　　日
                              書記官  　林昀潔
附表：　
編號 本件案號 原確定裁定 1 111年度聲再字第1734號 110年度聲再字第1282號 2 111年度聲再字第1735號 110年度聲再字第1283號 3 111年度聲再字第1736號 110年度聲再字第1284號 4 111年度聲再字第1737號 110年度聲再字第1285號 5 111年度聲再字第1738號 110年度聲再字第1286號 6 111年度聲再字第1739號 110年度聲再字第1287號 7 111年度聲再字第1740號 110年度聲再字第1288號 8 111年度聲再字第1741號 110年度聲再字第1289號